【裁判字號】    92,交聲,347
【裁判日期】    921030
【裁判案由】    聲明異議
【裁判全文】
臺灣高雄地方法院刑事裁定                        九十二年度交聲字第三四七號
    原處分機關  交通部公路總局高雄區監理所旗山監理站
    受處分人
    即異議人    甲○○
右列受處分人因違反路交通管理處罰條例案件，對於交通部公路總局旗山監理站民國
九十二年六月二十四所為之處分（原處分案號：旗監違字第駕裁八五─Ｚ00000
000號），聲明異議，本院裁定如左：
    主  文
異議駁回。
    理  由
一、聲明異議意旨略以：異議人即受處分甲○○頃接獲原處分機關交通部公路總局旗
    山監理站民國九十二年六月二十四所為之旗監違字第駕裁八五─Ｚ000000
    00號裁決書，認異議人於九十二年三月九日晚上八時三十分許，駕駛ＥＲ─八
    八二一號自用小客車，行駛國道一號高速公路不依規定保持行車安全距離，未遵
    守高速公路管制之規定，違反道路交通管理處罰條例第三十三條第一項規定，由
    原處分機關以違反道路交通管理處罰條例第三十三條第一項、第六十三第一項之
    規定，課處罰鍰新台幣（以下同）六千元，並記違規點數一點。惟異議人當時所
    駕駛之上開車輛行經國道一號高速公路時，係前車車號ＨＯ─七一一五號自用小
    客車之駕駛藍國沛急速駛入車道所造成，如藍國沛駕駛車輛亦保持安全距離，不
    至肇致本件連環車輛，原處分機關未予斟酌上情，即認異議人有上開違規行為，
    並課予重罰，實難甘服，故而聲明異議，請求撤銷原處分云云。
二、按汽車行駛於高速公路或設站管制之道路，而不遵管制之規定者，處汽車駕駛人
    新台幣三千元以上六千元以下罰鍰，道路交通管理處罰條例第三十三條第一項定
    有明文。又道路交通管理處罰條例第六十三條第一項第一款規定，汽車駕駛人有
    同條例第三十三條之情形者，除依原條款處罰鍰外，並予記違規點數一點。次按
    汽車行駛高速公路，前後兩車間之行車安全距離，在正常天候狀況下，依左表（
    略）之規定。前項規定如遇濃霧、濃煙、強風、大雨、夜間行車或其他特殊情況
    時，其安全距離應酌量增加。又在高速公路執勤之警察人員，發現汽車駕駛人違
    反交通管理事件，當場不能或不宜攔截掣單舉發者，除依違反道路交通管理事件
    統一裁罰標準及處理細則第二十三條規定辦理外，遇有左列情形之一者，得逕行
    舉發：（一）超過規定速度行駛者。（二）不依規定變換車道者。（三）在同向
    三車道路段大型車行駛內側車道或同向四車道以上路段大型車行駛內側兩車道者
    。
    （四）在路肩行駛者。（五）未保持行車安全距離者。（六）載重貨車逃避過磅
    或過磅超重未停車處理者。（七）行經收費站不依規定繳費逃逸者。高速公路交
    通管制規則第六條、第二十六條分別定有明文。
三、原處分機關交通部公路總局旗山監理所於九十二年六月二十四日所為之旗監違字
    駕裁八五—Ｚ00000000號裁決書，認異議人於九十二年三月九日晚上八
    時三十分許，駕駛ＥＲ─八八二一號自用小客車，行經國道一號高速公路北上一
    百九十六公里六百公尺處，不依規定保持行車安全距離，未遵守高速公路管制之
    規定，違反道路交通管理處罰條例第三十三條第一項規定，由原處分機關以違反
    道路交通管理處罰條例第三十三條第一項、第六十三第一項之規定，課處罰鍰新
    台幣（以下同）六千元，並記違規點數一點，此有內部政警政署國道公路警察局
    公警局交字第Ｚ00000000號舉發違反道路交通管理事件通知單一份及原
    裁決書一份在卷足考。又本件係異議人於九十二年三月九日晚上八時三十分許，
    駕駛車號ＥＲ─八八二一號自用小客車在國道一號高速公路北向一百九十六公里
    六百公尺處，未與前車，即藍國沛所駕駛之車號ＨＯ─七一一五號自用小客車，
    保持安全距離，異議人所駕駛之小客車自後追撞藍國沛所駕駛之小客車之事實，
    業據異議人及藍國沛分別於內政部警政署國道公路警察局第三警察隊警詢時陳述
    明確，有該第三警察隊九十二年九月二十三日公警國三交字第○九二○○○八八
    七五號函附之交通事故現場圖、道路交通事故調查報告表（一）（二）、道路交
    通事故調查筆錄、現場照片六張附卷可稽，又異議人於警詢中陳稱：肇事前行車
    時速約五十公里，行駛內側車道，行駛至肇事地點時，見前方車輛車號ＨＯ─七
    一一五號小客車煞車減速中，我見狀立即煞車，但來不及，追撞前車致肇事，我
    與前車約保持六公尺距離等語（九十二年三月九日交通事故調查筆錄），異議人
    肇事前之時速為五十公里，與前車僅保持六公尺，顯未依規定保持安全距離，已
    堪認定。異議人另抗辯：藍國沛所駕駛之小客車自外側車道急速駛入內側車道，
    伊煞車不及始追撞云云，惟查，異議人於肇事後之警詢時，並未提及藍國沛之小
    客車自外側車道駛入，而異議人之小客車前方依序為藍國沛、楊景順、楊玫珍三
    人分別駕駛之小客車，藍國沛、楊景順、楊玫珍等三人於警詢中均陳稱：當時前
    方塞車，停在內側車道等待行駛，不知不覺被後方車輛追撞等語（九十二年三月
    九日交通事故調查筆錄），則藍國沛、楊景順、楊玫珍三人所駕駛之小客車均係
    停止在內側車道，亦堪認定。再觀諸卷內之現場照片，異議人所駕駛之小客車，
    係自正後方追撞被害人藍國沛所駕駛之小客車，果如異議人所稱藍國沛之小客車
    係自外側車道急速駛入內側車道，則異議人應係追撞藍國沛之小客車左後方，而
    非自正後方追撞，是異議人前開所稱係藍國沛駕駛小客車自外側車道急速駛入內
    側車道云云，顯不足採信。綜上，本件交通事故係異議人於夜間駕駛小客車，未
    與前車保持安全距離追撞前車而肇事，堪以認定，又異議人向臺灣省車輛行車事
    故覆議鑑定委員會聲請鑑定，亦同此認定，有臺灣省車輛行車事故覆議鑑定委員
    會九十二年六月三十日府覆議字第九二二○三三八號函在卷。又內政部警政署國
    道公路警察局公警局交字第Ｚ00000000號舉發違反道路交通管理事件通
    知單上已載明異議人違規定之時間、地點及事實，異議人抗辯裁決書未明確載明
    違規地點云云，亦不可採。綜上所述，異議人確有於右開時、地，駕駛小客車未
    保持安全距離，原處分機關據以援引上開規定，裁處異議人罰鍰新台幣六千元，
    及記違規點數一點，並無不當，本件異議為無理由，應予駁回。
四、據上論斷，應依道路交通案件處理法第十九條，裁定如主文。
中      華      民      國    九十二    年      十      月     三十     日
                                臺灣高雄地方法院交通法庭
                                      法  官   涂裕洪
右正本證明與原本無異。
如不服本裁定，應於裁定送達後五日內，向本院提出抗告狀（應附繕本）。
                                      書記官   鍾錦祥
中      華      民      國    九十二    年      十      月     三十     日


司法院資訊處製作；財團法人民間司法改革基金會備份。
